【裁判字號】    99,審訴,520
【裁判日期】    990427
【裁判案由】    毒品危害防制條例
【裁判全文】
臺灣高雄地方法院刑事判決             99年度審訴字第520號
公  訴  人  臺灣高雄地方法院檢察署檢察官
被      告  甲○○
上列被告因毒品危害防制條例案件，經檢察官提起公訴（99年度
毒偵字第327 號），嗣於本院準備程序中被告就被訴事實為有罪
之陳述，經本院告知簡式審判程序之旨，並聽取被告與公訴人之
意見後，合議庭裁定由受命法官獨任進行簡式審判程序，判決如
下：
    主  文
甲○○施用第一級毒品，累犯，處有期徒刑玖月，扣案之注射針
筒壹支、夾鏈袋壹個，均沒收。
    事  實
一、甲○○前於民國93年間因施用毒品案件，經裁定送觀察、勒
    戒後，認無繼續施用毒品之傾向，於93年5 月28日執行完畢
    ，並經臺灣高雄地方法院檢察署檢察官以93年度毒偵緝字第
    278 號不起訴處分確定。於前開觀察、勒戒執行完畢釋放後
    5 年內，復於93年間因施用毒品案件，經本院以93年度訴字
    第900 號判處有期徒刑1 年4 月確定。另於94年間因施用毒
    品案件，經本院以93年度訴字第3316號判處有期徒刑1 年確
    定。又於95年間因動產擔保交易案件，經本院以95年度簡字
    第1160號判處有期徒刑3 月確定。又於96年間因竊盜案件，
    經本院以96年度簡字第4447號判處有期徒刑4 月確定。又於
    96年間因施用毒品案件，經本院以96年度訴字第3880號判處
    有期徒刑10月確定。上開第一、二、三罪，經本院以97年度
    聲減字第2674號裁定減刑為應執行有期徒刑7 月確定，並接
    續執行，撤銷假釋、執行殘刑。上開第四、五罪，經本院以
    97年度審聲字第617 號裁定為應執行有期徒刑1 年確定。上
    開各罪，接續執行，於97年12月23日縮短刑期執行完畢。復
    基於施用第一級毒品海洛因之犯意，於98年12月21日10時30
    分許，在高雄縣大寮鄉○○村○○道路旁，以針筒注射之方
    式，施用第一級毒品海洛因1 次，旋因行跡可疑為警查獲，
    並扣得注射針筒1 支、夾鍊袋1 個，並得其同意採集尿液送
    驗，結果呈可待因、嗎啡陽性反應，始悉上情。
二、案經高雄縣政府警察局六龜分局報請臺灣高雄地方法院檢察
    署檢察官偵查起訴。
    理  由
一、本件被告甲○○所犯係死刑、無期徒刑、最輕本刑為3 年以
    上有期徒刑以外之罪，其於準備程序中就被訴事實為有罪之
    陳述，經本院告知簡式審判程序之旨，並聽取公訴人及被告
    意見後，合議庭裁定由受命法官獨任進行簡式審判程序，合
    先敘明。
二、訊據被告對於上揭時、地，施用第一級毒品海洛因之事實，
    坦承不諱，而被告為警查獲所採之尿液檢體，經送臺灣檢驗
    科技股份有限公司以酵素免疫分析法及氣相層析質譜檢驗結
    果，呈現可待因、嗎啡陽性反應，此有臺灣檢驗科技股份有
    限公司濫用藥物實驗室- 高雄98年10月7 日第KＺ0000000000
    00號濫用藥物尿液檢驗報告暨高雄縣政府警察局六龜分局桃
    源分駐所偵辦毒品案件尿液採驗檢驗對照表各1 份在卷可稽
    。足徵被告之任意性自白核與事實相符，應堪信為真實，可
    採為本件論罪科刑之依據。是本件事證明確，被告施用第一
    級毒品犯行，洵堪認定，應予依法論科。
三、按海洛因為毒品危害防制條例第2 條第2 項第1 款所稱之第
    一級毒品，不得施用、持有。次按觀察、勒戒或強制戒治執
    行完畢釋放後，5 年內再犯第10條之罪者，應依一般刑事訴
    訟程序予以起訴論罪科刑，此觀諸毒品危害防制條例第20條
    、第23條第2 項規定自明。再按犯毒品危害防制條例第10條
    之罪，經觀察、勒戒後，認無繼續施用毒品之傾向，應即釋
    放，並為不起訴處分；認有繼續施用毒品之傾向者，應由檢
    察官聲請法院裁定令入戒治處所施以強制戒治，至無繼續戒
    治之必要，強制戒治期滿，應即釋放，由檢察官為不起訴處
    分。經觀察勒戒、強制戒治執行完畢釋放後，5 年內再犯第
    10條之罪，依93年1 月9 日修正施行之毒品危害防制條例第
    23條第2 項規定意旨，應由檢察官偵查起訴。又依修正後之
    規定，僅限於「初犯」及「5 年後再犯」二種情形，始應先
    經觀察、勒戒或強制戒治程序。倘被告於5 年內已再犯，經
    依法追訴處罰，縱其第3 次（或第3 次以上）再度施用毒品
    之時間，在初犯經觀察、勒戒或強制戒治執行完畢釋放5 年
    以後，已不合於「5 年後再犯」之規定，且因已於「5 年內
    再犯」，顯見其再犯率甚高，原實施觀察、勒戒或強制戒治
    ，已無法收其實效，即應依該條例第10條處罰（最高法院97
    年度第5 次刑事庭會議決議參照）。查被告前於93年間因施
    用毒品案件，經裁定送觀察、勒戒後，認無繼續施用毒品之
    傾向，於93年5 月28日執行完畢，並經臺灣高雄地方法院檢
    察署檢察官以93年度毒偵緝字第278 號不起訴處分確定。於
    前開觀察、勒戒執行完畢釋放後5 年內，復於93年間因施用
    毒品案件，經本院以93年度訴字第900 號判處有期徒刑1 年
    4 月確定，有臺灣高等法院被告前案紀錄表1 份在卷可參，
    復於98年12月21日10時30分許，施用第一級毒品海洛因1 次
    ，則公訴人予以起訴，尚無不合，本院自得依法論科。
四、核被告所為，係犯毒品危害防制條例第10條第1 項之施用第
    一級毒品罪。被告持有第一級毒品後進而施用，其持有之低
    度行為應為施用之高度行為所吸收，故不另論其持有毒品罪
    。被告有事實欄所載之前案紀錄，前於97年12月23日執行完
    畢，有卷附臺灣高等法院被告前案紀錄表可按，其受有期徒
    刑執行完畢，5 年以內故意再犯有期徒刑以上之罪，為累犯
    ，應加重其刑。本院審酌被告前因施用毒品案件，經勒戒、
    觀察及強制戒治程序，由檢察官不起訴處分後，仍不知悛悔
    ，再次施用毒品自戕其身，顯然缺乏戒絕毒品之決心，且被
    告前有施用毒品之前科紀錄，素行不良，惟念及被告坦承施
    用第一級毒品之事實，且其行為尚未害及他人，並斟酌被告
    之犯罪動機、手段以及被告之智識程度等一切情狀，量處如
    主文所示之刑。另扣案注射針筒1 支、夾鍊袋1 個，均係被
    告所有，且係注射海洛因毒品所用之物，業據被告供承在卷
    ，依刑法第38條第1 項第2 款、第3 項規定應予宣告沒收。
    此外，扣案之手機1 支，係被告所有供其個人使用之物，並
    無證據可資證明與本件施用毒品之犯行有何關連，爰不為沒
    收之諭知，附此敘明。
據上論斷，應依刑事訴訟法第273 條之1 第1 項、第284 條之1
、第299 條第1 項前段，毒品危害防制條例第10條第1 項，刑法
第11條前段、第47條第1 項、第38條第1 項第2 款，判決如主文
。
本案經檢察官游淑玟到庭執行職務。
中    華    民    國    99    年     4    月    27    日
                  刑事第十庭  法  官  曾子珍
以上正本證明與原本無異。
如不服本判決，應於收受送達後10日內向本院提出上訴書狀。
中    華    民    國    99    年     4    月    27    日
                              書記官  李承悌
附錄本判決論罪科刑法條全文：
毒品危害防制條例第10條
施用第一級毒品者，處6月以上5年以下有期徒刑。
施用第二級毒品者，處3年以下有期徒刑。

司法院資訊處製作；財團法人民間司法改革基金會備份。
